臺灣屏東地方法院刑事判決　　　　　　　　　　　　　九十三年度交訴字第三七號
　　公　訴　人　臺灣屏東地方法院檢察署檢察官
　　被　　　告　乙○○
右列被告因公共危險等案件，經檢察官聲請以簡易判決處刑（九十三年度速偵字第四
二號），本院認應適用通常程序審判，被告就被訴事實為有罪之陳述，本院裁定行簡
式審判程序，判決如左：
    主  文
乙○○服用酒類，不能安全駕駛動力交通工具而駕駛，處有期徒刑伍月，如易科罰金
，以佰元折算壹日；又偽造署押，足以生損害於公眾及他人，處有期徒刑貳月，如
易科罰金，以佰元折算壹日，附表所示之物均沒收。應執行有期徒刑陸月，如易科
罰金，以佰元折算壹日，附表所示之物均沒收。
    事  實
一、乙○○於民國九十三年五月九日二時許，在屏東縣屏東市海豐地區之友人住處飲
    酒後，已達不能安全駕駛動力交通工具之程度，仍於同日六時三十分許，駕駛未
    懸掛車牌之自小貨車欲返回住處，迨於同日七時十五分許，行經屏東縣屏東市○
    ○○路一○八巷前，因受酒精影響致注意力及控制力均降低，而追撞前方同向行
    駛，由丙○○駕駛之車牌號碼Ｐ四─六○四九號自小客車，經警據報前往處理，
    並以酒精測試器檢測其酒精濃度，測得其呼氣中酒精濃度高達每公升一點○毫克
    。詎乙○○因前已有酒後駕車遭判刑確定之前案紀錄，為脫免刑法公共危險罪刑
    罰及違反道路交通管理處罰條例行政罰之處罰，竟基於偽造署押之犯意，在前揭
    接受實施酒精濃度檢測之現場，向警方虛報其兄甲○○之姓名，而於如附表編號
    一所示之酒精濃度測試表「被測人」欄中偽簽「甲○○」之署押一枚並按捺指印
    後交還警員，足以生損害於真正名義人甲○○及主管機關對於酒精濃度檢測之正
    確性；後乙○○經警帶回屏東縣警察局交通隊製作筆錄，復承其前開偽造署押之
    接續犯意，接續於附表編號二所示之口卡片上偽簽「甲○○」之署押一枚並按捺
    指印，足以生損害於真正名義人甲○○及司法機關偵審對象之正確性，嗣為警當
    場發現。
二、案經屏東縣警察局屏東分局報請臺灣屏東地方法院檢察署檢察官偵查起訴。
    理  由
一、右揭事實，業據被告乙○○於本院審理時坦承不諱，並有道路交通事故現場圖、
    道路交通事故調查報告表、刑法第一百八十五條之三案件測試觀察紀錄表、被告
    偽簽「甲○○」署押一枚並按捺指印於其上之酒精濃度測試表及口卡片各一紙在
    卷足憑，堪信被告上開自白確與事實相符，本案事證已臻明確，被告犯行堪予認
    定。
二、核被告所為，係犯刑法第一百八十五條之三之服用酒類不能安全駕駛動力交通工
    具而駕駛罪、第二百十七條第一項之偽造署押罪。被告乙○○於附表所示之文件
    上偽造「甲○○」之署押（含指印），雖係先後所為，然該同一刑事案件中之數
    行為係於密切接近之時地實施並侵害同一法益，各行為之獨立性極為薄弱，依一
    般社會觀念難以強行分離，且被告冒名應訊，其主觀上當有自始至終於該案件各
    階段之進行偽造署押以遂犯行之意思，其各個偽造署押舉動乃為犯罪行為之一部
    份，是同一刑事案件中之數偽造行為可視為一刑事訴訟程序之數個階段，應包括
    於一行為予以評價，為接續犯，而論以一罪；被告所犯上開二罪間，犯意個別，
    行為互殊，應予分論併罰。又刑法第二百十七條所稱之偽造署押，係指行為人冒
    用本人名義在文件上簽名或為民法第三條第三項所稱指印之類似簽名之行為者而
    言，本件被告於附表之文件上簽名及按捺指印，係表示其為甲○○本人，尚無以
    表示其為該文件之製作名義人及表彰一定法律上之用意，是其所為應僅屬偽造署
    押之行為，至於警員所填發之舉發違反道路交通管理事件通知單上之「收受通知
    聯者簽章」欄署押後交還警員，係表示確由本人收受該通知單之意，是該通知單
    即含有收據之性質，應屬私文書，然被告並未在卷附警員所填發舉發違反道路交
    通管理事件通知單之通知聯上偽簽「甲○○」之署押，故本件尚無涉偽造文書之
    問題，公訴意旨認被告涉犯刑法第二百十六條及第二百十條之行使偽造私文書罪
    云云，尚有未洽，惟基本事實相同，起訴法條應予變更；另公訴人雖未就被告在
    口卡片上偽簽「甲○○」之署押一枚並按捺指印之犯行部分提起公訴，惟該部分
    與原起訴論罪之偽造署押犯行，有接續犯之事實上一罪關係，依審判不可分原則
    ，乃為起訴效力所及，本院自得併予審判，併此敘明。爰審酌被告前曾有公共危
    險罪之前案紀錄，有臺灣高等法院被告全國前案紀錄表一份在卷足憑，雖不構成
    累犯，惟仍再犯相同罪名並以偽造署押之方式欲掩飾之，足見其漠視法律之態度
    ，惟事後坦承犯行，態度良好，所生損害尚屬輕微，及其犯罪之動機、目的、手
    段等一切情狀，分別量處如主文所示之刑，並定其應執行之刑及均諭知易科罰金
    之折算標準，以資懲儆。
三、被告乙○○於簽名之際並捺按指印，該指印同為代表被冒用者之身分，其作用及
    效力與署名無異，亦屬署押之一種，是如附表所示偽造之「甲○○」署押（含指
    印），不問是否屬於被告所有，均應依刑法第二百十九條規定予以宣告沒收之。
據上論斷，應依刑事訴訟法第四百五十二條、第二百九十九條第一項前段、第二百七
十三條之一第一項、第三百條，刑法第一百八十五條之三、第二百十七條、第二百十
九條、第四十一條第一項前段、第五十條、第五十一條第五款，罰金罰鍰提高標準條
例第二條，判決如主文。
本案經檢察官盧明軒到庭執行職務。
中      華      民      國      九十三      年      七    月    二十    日
                                      臺灣屏東地方法院刑事第六庭
                                          法  官  林家聖
右正本證明與原本無異。
如不服本判決應於收受本判決送達後十日內向本院提出上訴書狀，其未敘述上訴理由
者，並得於提起上訴後十日內向本院補提理由書狀（均須按他造當事人之人數附繕本
 ）「切勿逕送上級法院」
                                   書記官   唐淑嫻
中      華      民      國      九十三      年      七    月    二十    日
附表：
 ┌──┬───────────┬────────┬──────────┐
 │編號│  文    件    名    稱│ 欄          位 │ 偽  造  之  署  押 │
 ├──┼───────────┼────────┼──────────┤
 │ 一 │酒精濃度測試表        │被測人欄        │甲○○之署押及指印各│
 │    │                      │                │一枚                │
 ├──┼───────────┼────────┼──────────┤
 │ 二 │口卡片                │                │甲○○之署押及指印各│
 │    │                      │                │一枚                │
 └──┴───────────┴────────┴──────────┘
附錄本判決論罪科刑法條全文：
刑法第一百八十五條之三
服用毒品、麻醉藥品、酒類或其他相類之物，不能安全駕駛動力交通工具而駕駛者，
處一年以下有期徒刑、拘役或三萬元以下罰金。
刑法第二百十七條第一項
偽造印章、印文、署押，足以生損害於公眾或他人者，處三年以下有期徒刑。
